【裁判字號】    99,訴,3459
【裁判日期】    991231
【裁判案由】    毒品危害防制條例
【裁判全文】
臺灣板橋地方法院刑事判決              99年度訴字第3459號
公  訴  人  臺灣板橋地方法院檢察署檢察官
被      告  鍾濬詠
上列被告因毒品危害防制條例案件，經檢察官提起公訴（99年度
毒偵字第6527號），被告於準備程序中就被訴事實為有罪之陳述
，本院合議庭裁定由受命法官獨任行簡式審判程序，並判決如下
：
    主    文
鍾濬詠施用第一級毒品，處有期徒刑柒月，扣案第一級毒品海洛
因壹包（驗餘淨重零點一五二０公克）沒收銷燬之。又施用第二
級毒品，處有期徒刑參月。應執行有期徒刑玖月，扣案第一級毒
品海洛因壹包（驗餘淨重零點一五二０公克）沒收銷燬之。
    事    實
一、鍾濬詠前於民國97年間因施用毒品案件，經觀察勒戒後認無
    繼續施用毒品之傾向，於97年9 月16日獲釋出所，並經臺灣
    板橋地方法院檢察署檢察官以97年度毒偵字第5155號為不起
    訴處分確定。又於前揭觀察勒戒執行完畢釋放後5 年內之99
    年4 月18日再犯施用第一、二級毒品罪，經本院以99年度訴
    字第1906號判處有期徒刑8 月確定（現正執行中，故於本案
    尚不構成累犯）。
二、詎仍不思戒除毒癮，猶於99年8 月15日19、20時許，在臺北
    縣新莊市（嗣改制為新北市新莊區，以下均以行為當時縣市
    名稱之）中平路198 巷6 號8 樓住處內，以將海洛因摻入香
    菸後點燃吸食之方式，施用第一級毒品海洛因1 次。稍後不
    久，另在同址以將甲基安非他命結晶置入玻璃球後點火燒烤
    吸入其煙霧之方式，施用第二級毒品甲基安非他命1 次。嗣
    經警於99年8 月16日零時40分許，在臺北縣板橋市○○路74
    巷1 弄路口執行酒駕取締勤務時，發現鍾濬詠行跡可疑，乃
    即上前盤查，當場扣得第一級毒品海洛因1 包（原淨重0.15
    40公克，驗餘淨重0.1520公克）。其後，鍾濬詠亦同意接受
    員警採尿，經警將其尿液送請檢驗後，確認其尿液呈嗎啡及
    甲基安非他命陽性反應，因而查悉上情。
三、案經新北市政府警察局板橋分局移送臺灣板橋地方法院檢察
    署檢察官偵查後起訴。
    理    由
一、上開犯罪事實，業據被告於本院審理時自白不諱，而其尿液
    經送請檢驗後，確呈嗎啡及甲基安非他命陽性反應乙節，有
    臺灣檢驗科技股份有限公司濫用藥物檢驗報告附卷可稽（毒
    偵卷第45頁），另扣案白色粉末1 包經送請交通部民用航空
    局航空醫務中心鑑定後，確認其含有第一級毒品海洛因命成
    分（原淨重0.1540公克，驗餘淨重0.1520公克），有該中心
    毒品鑑定書在卷可查（本院卷第9 頁），足徵被告前開自白
    應與事實相符，堪可採信。次按觀察、勒戒或強制戒治執行
    完畢釋放後，5 年內再犯施用第一、二級毒品之罪者，檢察
    官應依法追訴，毒品危害防制條例第23條第2 項定有明文。
    查被告有前揭事實欄第一段所載觀察勒戒紀錄乙節，有臺灣
    高等法院被告前案紀錄表附卷足參，其既係前述觀察勒戒執
    行完畢釋放後5 年內之99年4 月18日再犯施用第一、二級毒
    品罪，經本院以99年度訴字第1906號判處有期徒刑8 月確定
    ，則檢察官對其提起公訴，即屬合法。綜上，本案事證明確
    ，被告犯行堪以認定。
二、核被告所為，係犯毒品危害防制條例第10條第1 項之施用第
    一級毒品罪及同條第2 項之施用第二級毒品罪。其因施用前
    、後持有第一級毒品海洛因之低度行為，及因施用而持有第
    二級毒品甲基安非他命之低度行為，應分別為其施用第一、
    二級毒品之高度行為所吸收，不另論罪。又被告實施此2 犯
    罪之時間不同、施用毒品種類及方式有別，顯係基於個別犯
    意所為，應予分論併罰之。爰審酌被告有前述施用毒品之前
    案紀錄，卻猶執意再犯，足見其素行不端，兼衡其犯罪之動
    機目的，智識程度，施用毒品非但戕害自己身心，亦妨害社
    會善良秩序，及其犯後坦認犯行態度良好等一切情狀，分別
    量處如主文所示之刑，並定其應執行之刑。扣案白色粉末1
    包屬第一級毒品海洛因（驗餘淨重0.1520公克），爰依毒品
    危害防制條例第18條第1 項前段沒收銷燬之。
三、按除被告所犯為死刑、無期徒刑、最輕本刑為3 年以上有期
    徒刑之罪或高等法院管轄第一審案件者外，於前條第1 項程
    序進行中，被告先就被訴事實為有罪之陳述時，審判長得告
    知被告簡式審判程序之旨，並聽取當事人、代理人、辯護人
    及輔佐人之意見後，裁定進行簡式審判程序，刑事訴訟法第
    273 條之1 第1 項定有明文。本案被告被訴施用第一級毒品
    罪之法定本刑為「6 月以上5 年以下有期徒刑」，施用第二
    級毒品罪之法定本刑為「3 年以下有期徒刑」，其於本院準
    備程序期日就被訴事實為有罪之陳述後，經告知被告簡式審
    判程序之旨，並聽取被告及檢察官之意見後，本院合議庭認
    宜改用簡式審判程序，乃裁定由受命法官獨任行簡式審判程
    序審理之，附此說明。
據上論斷，應依刑事訴訟法第273 條之1 第1 項、第299 條第1
項前段，毒品危害防制條例第10條第1 、2 項、第18條第1 項前
段，刑法第11條前段、第51條第5 款，判決如主文。
本案經檢察官陳宣每到庭執行職務。
中    華    民    國    99    年    12    月    31    日
                  刑事第十二庭  法  官  楊明佳
以上正本證明與原本無異。
如不服本判決應於收受送達後10日向本院提出上訴書狀，並應敘
述具體理由；其未敘述上訴理由者，應於上訴期間屆滿後20日內
向本院補提理由書（均須按他造當事人之人數附繕本）「切勿逕
送上級法院」。
                                書記官  林金良
中    華    民    國    99    年    12    月    31    日
附錄本案論罪科刑法條全文
毒品危害防制條例第10條
施用第一級毒品者，處六月以上五年以下有期徒刑。
施用第二級毒品者，處三年以下有期徒刑。

司法院資訊處製作；財團法人民間司法改革基金會備份。
